【裁判字號】    96,訴,4491
【裁判日期】    970131
【裁判案由】    毒品危害防制條例
【裁判全文】
臺灣板橋地方法院刑事判決              96年度訴字第4491號
公  訴  人  臺灣板橋地方法院檢察署檢察官
被      告  甲○○
上列被告因違反毒品危害防制條例案件，經檢察官提起公訴（96
年度毒偵字第7578號），本院依簡式審判程序判決如下：
    主  文
甲○○施用第一級毒品，累犯，處有期徒刑壹年。扣案之第一級
毒品海洛因貳包（驗餘合計淨重零點壹壹公克）沒收銷燬，注射
針筒壹支沒收。
    事  實
一、甲○○前因施用毒品案件，經本院以91年度毒聲字第1350號
    裁定送觀察、勒戒後，認有繼續施用毒品之傾向，再經本院
    以91年度毒聲字第1842號裁定施以強制戒治，嗣因成效合格
    ，經本院以91年度毒聲字第4004號裁定停止戒治，所餘戒治
    期間付保護管束，於民國92年6 月6 日強制戒治期滿未經撤
    銷停止戒治，視為強制戒治執行完畢，並由臺灣板橋地方法
    院檢察署檢察官以92年度戒毒偵字第240 號為不起訴處分確
    定。復因：(一)施用第一級毒品案件，經本院以93年度訴字第
    107 號判處有期徒刑8 月確定；(二)施用第一級毒品、贓物案
    件，經本院以93年度訴字第1261號判處有期徒刑1 年、以93
    年度簡字第2055號判處有期徒刑3 月確定，嗣經本院以93年
    度聲字第2525號裁定應執行有期徒刑1 年1 月確定，上開案
    件經接續執行，於94年10月4 日縮短刑期假釋出獄，迄於94
    年12月17日縮刑期滿未經撤銷假釋，以全部執行完畢論。又
    因施用第一級毒品案件，經本院以95年度訴字第2164號判處
    有期徒刑8 月確定，甫於96年6 月26日縮刑期滿執行完畢。
    詎甲○○仍不知悔改，於上開強制戒治執行完畢後5 年內，
    基於施用第一級毒品之犯意，於96年9 月29日17時許，在其
    當時位於臺北縣新莊市○○○路38巷26號2 樓租屋處，以將
    第一級毒品海洛因置於注射針筒施打手臂靜脈之方法，施用
    第一級毒品海洛因。嗣為警於96年9 月29日18時35分許，在
    其上址租屋處查獲，並扣得第一級毒品海洛因2 包（合計淨
    重0.13公克，因鑑驗使用0.02公克，驗餘合計淨重0.11公克
    ），及甲○○所有、供其施用第一級毒品海洛因所用之注射
    針筒1 支；經警採集甲○○之尿液檢體送驗結果，呈鴉片類
    陽性反應，始悉上情。
二、案經臺北縣政府警察局新莊分局報請臺灣板橋地方法院檢察
    署檢察官偵查起訴。本院於準備程序進行中，被告就被訴事
    實為有罪之陳述，經告知被告簡式審判程序之旨，並聽取當
    事人意見後，裁定由受命法官獨任進行簡式審判程序。
    理  由
一、上揭事實，迭據被告甲○○於警詢、偵訊及本院審理時坦承
    不諱，並有白色粉末2 包、注射針筒1 支扣案可資佐證，而
    上開扣案之白色粉末2 包，經送臺灣檢驗科技股份有限公司
    鑑驗結果，確係第一級毒品海洛因無訛，合計淨重0.13公克
    ，因鑑驗使用0.02公克，驗餘合計淨重0.11公克等情，有該
    公司96年10月17日出具之濫用藥物檢驗報告1 份可憑（見偵
    卷第41頁）。又被告為警查獲後，經採集其尿液檢體送驗結
    果，呈鴉片類陽性反應，有臺北縣政府警察局新莊分局被移
    送人姓名及代碼對照表、臺灣檢驗科技股份有限公司96年10
    月19日濫用藥物尿液檢驗報告各1 份附卷可稽，足認被告之
    自白與事實相符，而堪採信。此外，被告前因施用毒品案件
    ，經本院以91年度毒聲字第1350號裁定送觀察、勒戒後，認
    有繼續施用毒品之傾向，再經本院以91年度毒聲字第1842號
    裁定施以強制戒治，嗣因成效合格，經本院以91年度毒聲字
    第4004號裁定停止戒治，所餘戒治期間付保護管束，於92年
    6 月6 日強制戒治期滿未經撤銷停止戒治，視為強制戒治執
    行完畢，並由臺灣板橋地方法院檢察署檢察官以92年度戒毒
    偵字第240 號為不起訴處分確定等情，則有刑案資料查註紀
    錄表、臺灣高等法院被告前案紀錄表各1 份存卷可考，其於
    強制戒治執行完畢後5 年內，再犯本件施用毒品罪，自應依
    法訴追處罰。綜上所述，本案事證明證，被告犯行堪予認定
    。
二、按海洛因係屬毒品危害防制條例第2 條第2 項第1 款所定之
    第一級毒品。是核被告所為，係犯毒品危害防制條例第10條
    第1 項之施用第一級毒品罪。其持有第一級毒品海洛因之低
    度行為，為施用之高度行為所吸收，不另論罪。又被告曾因
    (一)施用第一級毒品案件，經本院以93年度訴字第107 號判處
    有期徒刑8 月確定；(二)施用第一級毒品、贓物案件，經本院
    以93年度訴字第1261號判處有期徒刑1 年、以93年度簡字第
    2055號判處有期徒刑3 月確定，嗣經本院以93年度聲字第25
    25號裁定應執行有期徒刑1 年1 月確定，上開案件經接續執
    行，於94年10月4 日縮短刑期假釋出獄，迄於94年12月17日
    縮刑期滿未經撤銷假釋，以全部執行完畢論。又因施用第一
    級毒品案件，經本院以95年度訴字第2164號判處有期徒刑8
    月確定，甫於96年6 月26日縮刑期滿執行完畢等情，有臺灣
    高等法院被告前案紀錄表可稽，其於有期徒刑執行完畢後5
    年內，故意再犯本件有期徒刑以上之罪，為累犯，應依刑法
    第47條第1 項加重其刑。爰審酌被告前因施用毒品，曾接受
    強制戒治之執行完畢，獲有不起訴處分之寬典，並迭經論罪
    科刑及執行完畢，仍不知抗拒毒品誘惑，再次漠視法令而犯
    本罪，惟念其施用毒品所生危害，實以戕害自我身心健康為
    主，對於他人生命、身體、財產等法益，尚無重大明顯之實
    害，且犯後自始至終均坦承犯行，態度尚佳，良有悔意等一
    切情狀，量處如主文所示之刑，以示懲儆。扣案之海洛因2
    包（合計淨重0.13公克，因鑑驗使用0.02公克，驗餘合計淨
    重0.11公克），為本案查獲之第一級毒品，不問屬於犯人與
    否，應依毒品危害防制條例第18條第1 項前段規定沒收銷燬
    ；至於注射針筒1 支，為被告所有，供犯本件施用第一級毒
    品罪所用之物，已據被告供承在卷，爰依刑法第38條第1 項
    第2 款規定宣告沒收之。
據上論斷，應依刑事訴訟法第273 條之1 第1 項、第299 條第1
項前段，毒品危害防制條例第10條第1 項、第18條第1 項前段，
刑法第11條前段、第47條第1 項、第38條第1 項第2 款，判決如
主文。
本案經檢察官謝岳龍到庭執行職務。
中    華    民    國    97    年    1     月    31    日
                  刑事第十五庭  法  官  朱嘉川
以上正本證明與原本無異。
如不服本判決，應於判決送達後10日內，向本院提出上訴狀。
                                書記官  陳聖儒
中    華    民    國    97    年    1     月    31    日
附錄本案論罪科刑法條全文：
毒品危害防制條例第10條
施用第一級毒品者，處6 月以上5 年以下有期徒刑。
施用第二級毒品者，處3 年以下有期徒刑。


司法院資訊處製作；財團法人民間司法改革基金會備份。
